臺灣桃園地方法院刑事判決　　　　　　　　　　　　九十三年度訴字第一六六九號
　　公　訴　人　臺灣桃園地方法院檢察署檢察官
　　被　　　告　甲○○
右列被告因違反毒品危害防制條例案件，經檢察官提起公訴（九十三年度毒偵字第二
一八○號），本院合議庭裁定改依簡式審判程序審理，本院判決如左：
    主    文
甲○○施用第一級毒品，處有期徒刑捌月，扣案之第一級毒品海洛因包（驗餘淨重
合計零點捌肆公克），均沒收銷燬之。又施用第二級毒品安非他命，處有期徒刑陸月
，扣案之第二級毒品安非他命貳包（毛重合計零點柒公克），均沒收銷燬之。應執行
有期徒刑壹年，扣案之第一級毒品海洛因包（驗餘淨重合計零點捌肆公克）及第二
級毒品安非他命貳包（毛重合計零點柒公克），均沒收銷燬之。
    事    實
一、甲○○前因違反肅清煙毒條例案件，經本院於民國八十一年一月十四日，以八十
    年度訴字第七四○號判決判處有期徒刑四年六月確定，於八十一年三月十二日入
    監執行，嗣於八十三年二月三日假釋交付保護管束，八十五年三月六日縮短刑期
    假釋期滿未經撤銷假釋，視為執行完畢，不構成累犯。
二、甲○○復因施用毒品案件，經本院以九十年度毒聲字第三六一八號裁定送觀察、
    勒戒後，認有繼續施用毒品之傾向，經本院以九十年度毒聲字第三九七三號裁定
    令入戒治處所施以強制戒治，復經本院以九十一年度毒聲字第二六三號裁定停止
    強制戒治並付保護管束，於九十一年九月十九日戒治期滿後（起訴書誤植為經本
    院以九十年度毒聲字第三九七三號裁定送觀察、勒戒後，認無繼續施用毒品傾向
    ），由臺灣桃園地方法院檢察署檢察官於九十一年十月十七日，以九十一年度戒
    偵字第五八三號為不起訴處分確定。詎猶不知悔改，於前開不起訴處分確定後五
    年內復分別基於施用第一級毒品海洛因、第二級毒品安非他命之犯意，於九十三
    年五月十四日早上十一時許，在桃園縣桃園市○○街友人住處，分別施用第一級
    毒品海洛因及第二級毒品安非他命各一次。嗣於同日十七時五十分許，為警於桃
    園縣桃園市○○街與民生路口查獲，並扣得其所有第一級毒品海洛因三包（驗餘
    淨重合計○．八四公克）、第二級毒品安非他命二包（毛重合計○．七公克），
    始悉上情。
三、案經桃園縣警察局桃園分局報告臺灣桃園地方法院檢察署檢察官偵查起訴。
    理    由
一、按刑事訴訟法第二百七十三條之一規定除被告所犯為死刑、無期徒刑、最輕本刑
    為三年以上有期徒刑之罪、或高等法院管轄第一審案件者外，於審判期日前之程
    序進行中，被告先就被訴事實為有罪之陳述時，審判長得告知被告簡式審判程序
    之旨，並聽取當事人、代理人、辯護人及輔佐人之意見後，裁定進行簡式審判程
    序。經查，本件被告甲○○被訴毒品危害防制條例一案，非前開不得進行簡式審
    判程序之案件，經被告於本院審理時就被訴事實為有罪之陳述，且經本院告知被
    告簡式審判程序之旨，聽取被告及檢察官之意見後，爰依右開刑事訴訟法第二百
    七十三條之一之規定，當庭裁定改依簡式審判程序審判之，合先敘明。
二、右揭事實，業經被告甲○○本院審理中坦承不諱，而被告為警查獲時所採集之尿
    液，經送驗結果尿液均有嗎啡（海洛因經人體代謝呈嗎啡陽性反應）、甲基安非
    他命陽性反應，此有法務部調查局檢驗通知書一紙（見九十三年度毒偵字第二一
    八○號偵查卷第三三頁）。並有如事實欄所示扣案物品扣案足資佐證，而被告於
    九十三年五月十四日十七時五十分許時在桃園縣桃園市○○街與民生路口為警查
    獲時，扣得之白粉三包，均含有第一級毒品海洛因，驗餘淨重合計○．八四公克
    ，有法務部調查局調科壹字第○八○○○七七四五號鑑定通知書一紙附卷可稽（
    見九十三年度毒偵字第二一八○號第三四頁），是被告之自白與事實相符，其施
    用第一級毒品海洛因、第二級毒品安非他命之事實，堪以認定。又被告甲○○前
    因施用毒品案件，經本院以九十年度毒聲字第三六一八號裁定送觀察、勒戒後，
    認有繼續施用毒品之傾向，經本院以九十年度毒聲字第三九七三號裁定令入戒治
    處所施以強制戒治，而經本院以九十一年度毒聲字第二六三號裁定停止強制戒治
    並付保護管束，於九十一年九月十九日戒治期滿後，由臺灣桃園地方法院檢察署
    檢察官於九十一年十月十七日，以九十一年度戒偵字第五八三號為不起訴處分確
    定等情，此有臺灣高等法院被告全國前案紀錄表及前開不起訴處分書電腦列印本
    一份（見同上偵查卷第三五頁）附卷可稽，被告於強制戒治執行完畢釋放後，五
    年內再犯毒品危害防制條例第十條第一項、第二項之罪，依毒品危害防制條例第
    二十三條第二項前段規定，應予依法論科。
二、核被告甲○○所為，係犯毒品危害防制條例第十條第一項之施用第一級毒品罪及
    同條例第十條第二項之施用第二級毒品罪。被告持有第一級毒品海洛因及第二級
    毒品安非他命，意在供己施用，其持有海洛因與安非他命之低度行為皆分別為施
    用之高度行為吸收，均不另論罪。又被告所犯上開二罪之間，犯意各別，行為互
    殊，應予分論併罰。爰審酌被告有如事實欄所示前案紀錄，素行非佳，本件被告
    施用毒品海洛因、安非他命次數各一次，犯行所生危害，已曾因相同犯行經觀察
    、勒戒、強制戒治等處遇後猶未能使其知所省惕，根絕施用毒品惡習，足徵其沾
    染甚深，惟念其犯後坦承犯行態度良好及其他一切情狀，量處如主文所示之刑，
    並定其應執行之刑。
三、沒收：
  (一)被告於九十三年五月十四日十七時五十分許，在桃園縣桃園市○○街與民生路口
    為警查獲，扣得之第一級毒品海洛因三包（驗餘淨重合計○．八四公克）、第二
    級毒品安非他命二包（毛重○．七公克），均屬毒品，應依毒品危害防制條例第
    十八條第一項前段之規定沒收銷燬之。
據上論斷，應依刑事訴訟法第二百七十三條之一、第二百九十九條第一項前段，毒品
危害防制條例第十條第一項、第二項、第十八條第一項前段，刑法第十一條、第五十
一條第五款，判決如主文。
本案經檢察官廖先志到庭執行職務。
中　　　華　　　民　　　國　　九十三　　年　　 十二 　　月　　　七　　　日
                                臺灣桃園地方法院刑事第十二庭
                                    法  官  黃永定
右正本證明與原本無異。
如不服本判決，應於判決送達後十日內，向本院提出上訴狀。
                                    書記官  施春祝
中　　　華　　　民　　　國　　九十三　　年　　 十二 　　月　　　七　　　日
附論罪科刑依據之法條：
毒品危害防制條例第十條
施用第一級毒品者，處六月以上五年以下有期徒刑。
施用第二級毒品者，處三年以下有期徒刑。
